
 Config:
   hfst:
     Gen: ../../../src/generator-dict-gt-norm.hfst
     Morph: ../../../src/analyser-dict-gt-norm.hfst
   xerox:
     Gen: ../../../src/generator-dict-gt-norm.xfst
     Morph: ../../../src/analyser-dict-gt-norm.xfst
     App: lookup

 Tests:

   Verb - list: # from dictionary

    čuálluđ+V+Ind+Prs+Du1: čuállee
    oinuđ+V+Ind+Prs+Sg3: uáinoo
    oinuđ+V+Ind+Prs+Sg3: uáinojeh
    ciccuđ+V+Ind+Prs+Pl3: ciccojeh
    meccuđ+V+Ind+Prs+Pl3: miäccojeh
    murduđ+V+Ind+Prs+Pl3: murdojeh
    juohhuđ+V+Ind+Prs+Pl3: juohhojeh
    juohhuđ+V+Ind+Prs+Sg3: juáhhoo
    juohuđ+V+Ind+Prs+Pl3: juohhojeh
    mielkkuđ+V+Ind+Prs+Pl3: miälkkojeh
    vaskuđ+V+Ind+Prs+Pl3: váskojeh
    turmuđ+V+Ind+Prs+Pl3: turmojeh
    ruáttuđ+V+Ind+Prs+Pl3: ruáttojeh
    rágguđ+V+Ind+Prs+Pl3: rágguh
    tuágguđ+V+Ind+Prs+Pl3: tuágguh
    riägguđ+V+Ind+Prs+Pl3: riägguh
    táiguđ+V+Ind+Prs+Pl3: táiguh
    ruáškuđ+V+Ind+Prs+Pl3: ruáškuh
    viälluđ+V+Ind+Prs+Pl3: viäluh
    šliäđđuđ+V+Ind+Prs+Pl3: šliäđuh
    pussuđ+V+Ind+Prt+Sg3: possojii
    sniälkkuđ+V+Ind+Prs+Sg3: sniälhui
    luáŋkkuđ+V+Ind+Prs+Sg3: luáŋkui
    luážžuđ+V+Ind+Prs+Sg3: luážui
    kuárruđ+V+Ind+Prs+Sg3: häävi
    skuáibuđ+V+Ind+Prs+Sg1: skuáibum
    ruáibuđ+V+Ind+Prs+Sg1: ruáibum
    suáibuđ+V+Ind+Prs+Sg1: suáibum
    hiäibuđ+V+Ind+Prs+Sg1: hiäibum
    liäibuđ+V+Ind+Prs+Sg1: liäibum
    hámbuđ+V+Ind+Prs+Sg1: háámbum
    tiämbuđ+V+Ind+Prs+Sg1: tiämbum
    juárbuđ+V+Ind+Prs+Sg1: juárbum
    njuárbuđ+V+Ind+Prs+Sg1: njuárbum
    tuárbuđ+V+Ind+Prs+Sg1: tuárbum
    vuárbuđ+V+Ind+Prs+Sg1: vuárbum
    čuárbuđ+V+Ind+Prs+Sg1: čuárbum
    njárbuđ+V+Ind+Prs+Sg1: njáárbum
    ruábbuđ+V+Ind+Prs+Sg1: ruábum
    rábbuđ+V+Ind+Prs+Sg1: ráábum
    njuálccuđ+V+Ind+Prs+Sg1: njuálcum
    cuápcuđ+V+Ind+Prs+Sg1: cuápcum
    cápcuđ+V+Ind+Prs+Sg1: cáápcum
    njiäpcuđ+V+Ind+Prs+Sg1: njiäpcum
    háccuđ+V+Ind+Prs+Sg1: háácum
    káccuđ+V+Ind+Prs+Sg1: káácum
    máccuđ+V+Ind+Prs+Sg1: máácum
    nuáiduđ+V+Ind+Prs+Sg1: nuáidum
    puáiduđ+V+Ind+Prs+Sg1: puáidum
    riänduđ+V+Ind+Prs+Sg1: riändum
    kárduđ+V+Ind+Prs+Sg1: káárdum
    kiärduđ+V+Ind+Prs+Sg1: kiärdum
    hávduđ+V+Ind+Prs+Sg1: háávdum
    návduđ+V+Ind+Prs+Sg1: náávdum
    šávduđ+V+Ind+Prs+Sg1: šáávdum
    luádduđ+V+Ind+Prs+Sg1: luádum
    tuádduđ+V+Ind+Prs+Sg1: tuádum
    iädduđ+V+Ind+Prs+Sg1: iädum
    liädduđ+V+Ind+Prs+Sg1: liädum
    márfuđ+V+Ind+Prs+Sg1: máárfum
    nuáiguđ+V+Ind+Prs+Sg1: nuáigum
    áiguđ+V+Ind+Prs+Sg1: ááigum
    skiälguđ+V+Ind+Prs+Sg1: skiälgum
    niälguđ+V+Ind+Prs+Sg1: niälgum
    viälguđ+V+Ind+Prs+Sg1: viälgum
    šiälguđ+V+Ind+Prs+Sg1: šiälgum
    stiärguđ+V+Ind+Prs+Sg1: stergum
    njuárguđ+V+Ind+Prs+Sg1: njuárgum
    stuárguđ+V+Ind+Prs+Sg1: stuárgum
    párguđ+V+Ind+Prs+Sg1: páárgum
    sárguđ+V+Ind+Prs+Sg1: sáárgum
    stiärguđ+V+Ind+Prs+Sg1: stiärgum
    čiärguđ+V+Ind+Prs+Sg1: čiärgum
    njávguđ+V+Ind+Prs+Sg1: njáávgum
    lávguđ+V+Ind+Prs+Sg1: láávgum
    šávguđ+V+Ind+Prs+Sg1: šáávgum
    uágguđ+V+Ind+Prs+Sg1: uágum
    luágguđ+V+Ind+Prs+Sg1: luágum
    puágguđ+V+Ind+Prs+Sg1: puágum
    čuágguđ+V+Ind+Prs+Sg1: čuágum
    rágguđ+V+Ind+Prs+Sg1: ráágum
    ciägguđ+V+Ind+Prs+Sg1: ciägum
    siägguđ+V+Ind+Prs+Sg1: siägum
    šliäđguđ+V+Ind+Prs+Sg1: šliäđgum
    ruáŋguđ+V+Ind+Prs+Sg1: roŋgum
    ruáŋguđ+V+Ind+Prs+Sg1: ruáŋgum
    tuáŋguđ+V+Ind+Prs+Sg1: tuáŋgum
    háŋguđ+V+Ind+Prs+Sg1: hááŋgum
    hiäŋguđ+V+Ind+Prs+Sg1: hiäŋgum
    huáikkuđ+V+Ind+Prs+Sg1: huáihum
    muáikkuđ+V+Ind+Prs+Sg1: muáihum
    spáikkuđ+V+Ind+Prs+Sg1: spááihum
    muálkkuđ+V+Ind+Prs+Sg1: muálhum
    tálkkuđ+V+Ind+Prs+Sg1: táálhum
    piälkkuđ+V+Ind+Prs+Sg1: piälhum
    uáhuđ+V+Ind+Prs+Sg1: oohum
    vuárkkuđ+V+Ind+Prs+Sg1: vuárhum
    šnárkkuđ+V+Ind+Prs+Sg1: šnáárhum
    fiärkkuđ+V+Ind+Prs+Sg1: fiärhum
    miärkkuđ+V+Ind+Prs+Sg1: miärhum
    cuávkkuđ+V+Ind+Prs+Sg1: cuávhum
    lávkkuđ+V+Ind+Prs+Sg1: láávhum
    luákkuđ+V+Ind+Prs+Sg1: luáhum
    šnuákkuđ+V+Ind+Prs+Sg1: šnuáhum
    čuákkuđ+V+Ind+Prs+Sg1: čuáhum
    pákkuđ+V+Ind+Prs+Sg1: pááhum
    ciäkkuđ+V+Ind+Prs+Sg1: ciähum
    spiäkkuđ+V+Ind+Prs+Sg1: spiähum
    muátkuđ+V+Ind+Prs+Sg1: muáđhum
    puátkuđ+V+Ind+Prs+Sg1: puáđhum
    šiätkuđ+V+Ind+Prs+Sg1: šiäđhum
    riännjuđ+V+Ind+Prs+Sg1: riänjum
    kuárjuđ+V+Ind+Prs+Sg1: kuárjum
    tuárjuđ+V+Ind+Prs+Sg1: tuárjum
    távjuđ+V+Ind+Prs+Sg1: táávjum
    muáijuđ+V+Ind+Prs+Sg1: muájum
    vuáijuđ+V+Ind+Prs+Sg1: vuájum
    vuáččuđ+V+Ind+Prs+Sg1: vuájum
    čuávjuđ+V+Ind+Prs+Sg1: čuájum
    kááijuđ+V+Ind+Prs+Sg1: káájum
    tááijuđ+V+Ind+Prs+Sg1: táájum
    riäččuđ+V+Ind+Prs+Sg1: riäjum
    tuáhkuđ+V+Ind+Prs+Sg1: tuáhkum
    šnuákkuđ+V+Ind+Prs+Sg1: šnokkum
    ruáiskuđ+V+Ind+Prs+Sg1: ruáiskum
    nuáskuđ+V+Ind+Prs+Sg1: nuáskum
    puáskuđ+V+Ind+Prs+Sg1: puáskum
    čuáskuđ+V+Ind+Prs+Sg1: čuáskum
    puátkuđ+V+Ind+Prs+Sg1: potkum
    hávkkuđ+V+Ind+Prs+Sg1: háávkum
    škuáŋkkuđ+V+Ind+Prs+Sg1: škuáŋkum
    rámškuđ+V+Ind+Prs+Sg1: ráámškum
    ruáškuđ+V+Ind+Prs+Sg1: ruáškum
    tuáškuđ+V+Ind+Prs+Sg1: tuáškum
    fáškuđ+V+Ind+Prs+Sg1: fááškum
    láškuđ+V+Ind+Prs+Sg1: lááškum
    liäškuđ+V+Ind+Prs+Sg1: liäškum
    tiäškuđ+V+Ind+Prs+Sg1: tiäškum
    váiluđ+V+Ind+Prs+Sg1: vááilum
    hiäiluđ+V+Ind+Prs+Sg1: hiäilum
    siäiluđ+V+Ind+Prs+Sg1: siäilum
    muávluđ+V+Ind+Prs+Sg1: muávlum
    kávluđ+V+Ind+Prs+Sg1: káávlum
    lávluđ+V+Ind+Prs+Sg1: láávlum
    miävluđ+V+Ind+Prs+Sg1: miävlum
    čiävluđ+V+Ind+Prs+Sg1: čiävlum
    čuálluđ+V+Ind+Prs+Sg1: čuálum
    miälluđ+V+Ind+Prs+Sg1: miälum
    tiälluđ+V+Ind+Prs+Sg1: tiälum
    šuáimuđ+V+Ind+Prs+Sg1: šoimum
    puáimuđ+V+Ind+Prs+Sg1: puáimum
    čuáimuđ+V+Ind+Prs+Sg1: čuáimum
    šuáimuđ+V+Ind+Prs+Sg1: šuáimum
    suálmuđ+V+Ind+Prs+Sg1: suálmum
    njálmuđ+V+Ind+Prs+Sg1: njáálmum
    kuásmuđ+V+Ind+Prs+Sg1: kuásmum
    miäsmuđ+V+Ind+Prs+Sg1: miäsmum
    ruámmuđ+V+Ind+Prs+Sg1: ruámum
    láámmuđ+V+Ind+Prs+Sg1: láámum
    ruáinuđ+V+Ind+Prs+Sg1: ruáinum
    máinuđ+V+Ind+Prs+Sg1: mááinum
    uánnuđ+V+Ind+Prs+Sg1: oonnum
    vuárnuđ+V+Ind+Prs+Sg1: vuárnum
    sárnuđ+V+Ind+Prs+Sg1: sáárnum
    vuávnuđ+V+Ind+Prs+Sg1: vuávnum
    sávnuđ+V+Ind+Prs+Sg1: sáávnum
    háánnuđ+V+Ind+Prs+Sg1: hánum
    uánnuđ+V+Ind+Prs+Sg1: uánum
    huánnuđ+V+Ind+Prs+Sg1: huánum
    áánnuđ+V+Ind+Prs+Sg1: áánum
    tiännuđ+V+Ind+Prs+Sg1: tiänum
    skaappuđ+V+Ind+Prs+Sg1: skaapum
    tuáppuđ+V+Ind+Prs+Sg1: tooppum
    kuáppuđ+V+Ind+Prs+Sg1: kuápum
    suáppuđ+V+Ind+Prs+Sg1: suápum
    vuáppuđ+V+Ind+Prs+Sg1: vuápum
    áppuđ+V+Ind+Prs+Sg1: áápum
    kiäppuđ+V+Ind+Prs+Sg1: kiäpum
    tiäppuđ+V+Ind+Prs+Sg1: tiäpum
    čiäppuđ+V+Ind+Prs+Sg1: čiäpum
    tuárruđ+V+Ind+Prs+Sg1: toorrum
    muávruđ+V+Ind+Prs+Sg1: muávrum
    čuávruđ+V+Ind+Prs+Sg1: čuávrum
    hávruđ+V+Ind+Prs+Sg1: háávrum
    sávruđ+V+Ind+Prs+Sg1: sáávrum
    stávruđ+V+Ind+Prs+Sg1: stáávrum
    kiävruđ+V+Ind+Prs+Sg1: kiävrum
    tuárruđ+V+Ind+Prs+Sg1: tuárum
    stuárruđ+V+Ind+Prs+Sg1: stuárum
    hárruđ+V+Ind+Prs+Sg1: háárum
    fiärruđ+V+Ind+Prs+Sg1: fiärum
    hiärruđ+V+Ind+Prs+Sg1: hiärum
    čiärruđ+V+Ind+Prs+Sg1: čiärum
    háisuđ+V+Ind+Prs+Sg1: hááisum
    táissuđ+V+Ind+Prs+Sg1: tááisum
    puáksuđ+V+Ind+Prs+Sg1: poksum
    hiälssuđ+V+Ind+Prs+Sg1: hiälsum
    hámssuđ+V+Ind+Prs+Sg1: háámsum
    vuápsuđ+V+Ind+Prs+Sg1: vuápsum
    puáksuđ+V+Ind+Prs+Sg1: puávsum
    viäksuđ+V+Ind+Prs+Sg1: viävsum
    kuássuđ+V+Ind+Prs+Sg1: kuásum
    muáccuđ+V+Ind+Prs+Sg1: muásum
    muássuđ+V+Ind+Prs+Sg1: muásum
    čááccuđ+V+Ind+Prs+Sg1: čáásum
    snuálttuđ+V+Ind+Prs+Sg1: snuáltum
    pálttuđ+V+Ind+Prs+Sg1: pááltum
    kuánttuđ+V+Ind+Prs+Sg1: kuántum
    siäptuđ+V+Ind+Prs+Sg1: siäptum
    kuástuđ+V+Ind+Prs+Sg1: kuástum
    ruástuđ+V+Ind+Prs+Sg1: ruástum
    tuástuđ+V+Ind+Prs+Sg1: tuástum
    kuánttuđ+V+Ind+Prs+Sg1: konttum
    luáttuđ+V+Ind+Prs+Sg1: luátum
    nuáttuđ+V+Ind+Prs+Sg1: nuátum
    vuáttuđ+V+Ind+Prs+Sg1: vuátum
    táttuđ+V+Ind+Prs+Sg1: táátum
    njabbuđ+V+Ind+Prs+Sg1: njabbuum
    ubbuđ+V+Ind+Prs+Sg1: ubbuum
    tuoibuđ+V+Ind+Prs+Sg1: tuoibuum
    karbuđ+V+Ind+Prs+Sg1: karbuum
    piccuđ+V+Ind+Prs+Sg1: piccuum
    čuoccuđ+V+Ind+Prs+Sg1: čuoccuum
    nobduđ+V+Ind+Prs+Sg1: nobduum
    tubduđ+V+Ind+Prs+Sg1: tubduum
    vedduđ+V+Ind+Prs+Sg1: vedduum
    kudduđ+V+Ind+Prs+Sg1: kudduum
    sudduđ+V+Ind+Prs+Sg1: sudduum
    puáiduđ+V+Ind+Prs+Sg1: puáiduum
    valduđ+V+Ind+Prs+Sg1: valduum
    ilduđ+V+Ind+Prs+Sg1: ilduum
    čuolduđ+V+Ind+Prs+Sg1: čuolduum
    harduđ+V+Ind+Prs+Sg1: harduum
    sorduđ+V+Ind+Prs+Sg1: sorduum
    havduđ+V+Ind+Prs+Sg1: havduum
    rievduđ+V+Ind+Prs+Sg1: rievduum
    čovduđ+V+Ind+Prs+Sg1: čovduum
    stagguđ+V+Ind+Prs+Sg1: stagguum
    piegguđ+V+Ind+Prs+Sg1: piegguum
    tigguđ+V+Ind+Prs+Sg1: tigguum
    vigguđ+V+Ind+Prs+Sg1: vigguum
    čogguđ+V+Ind+Prs+Sg1: čogguum
    pijguđ+V+Ind+Prs+Sg1: pijguum
    arguđ+V+Ind+Prs+Sg1: arguum
    reŋguđ+V+Ind+Prs+Sg1: reŋguum
    čiehhuđ+V+Ind+Prs+Sg1: čiehhuum
    cohhuđ+V+Ind+Prs+Sg1: cohhuum
    kohhuđ+V+Ind+Prs+Sg1: kohhuum
    nuhhuđ+V+Ind+Prs+Sg1: nuhhuum
    kievhuđ+V+Ind+Prs+Sg1: kievhuum
    toijuđ+V+Ind+Prs+Sg1: toijuum
    tuoijuđ+V+Ind+Prs+Sg1: tuoijuum
    šinnjuđ+V+Ind+Prs+Sg1: šinnjuum
    punnjuđ+V+Ind+Prs+Sg1: punnjuum
    vavjuđ+V+Ind+Prs+Sg1: vavjuum
    vihkuđ+V+Ind+Prs+Sg1: vihkuum
    lakkuđ+V+Ind+Prs+Sg1: lakkuum
    makkuđ+V+Ind+Prs+Sg1: makkuum
    pekkuđ+V+Ind+Prs+Sg1: pekkuum
    lijkkuđ+V+Ind+Prs+Sg1: lijkkuum
    tulkkuđ+V+Ind+Prs+Sg1: tulkkuum
    tarkkuđ+V+Ind+Prs+Sg1: tarkkuum
    merkkuđ+V+Ind+Prs+Sg1: merkkuum
    lukkuđ+V+Ind+Prs+Sg1: lukkuum
    čoskuđ+V+Ind+Prs+Sg1: čoskuum
    ratkuđ+V+Ind+Prs+Sg1: ratkuum
    jotkuđ+V+Ind+Prs+Sg1: jotkuum
    kiškuđ+V+Ind+Prs+Sg1: kiškuum
    kihluđ+V+Ind+Prs+Sg1: kihluum
    čaalluđ+V+Ind+Prs+Sg1: čalluum
    kulluđ+V+Ind+Prs+Sg1: kulluum
    caimuđ+V+Ind+Prs+Sg1: caimuum
    kolmuđ+V+Ind+Prs+Sg1: kolmuum
    čuolmuđ+V+Ind+Prs+Sg1: čuolmuum
    rammuđ+V+Ind+Prs+Sg1: rammuum
    semmuđ+V+Ind+Prs+Sg1: semmuum
    oinuđ+V+Ind+Prs+Sg1: oinuum
    onnuđ+V+Ind+Prs+Sg1: onnuum
    čonnuđ+V+Ind+Prs+Sg1: čonnuum
    unnuđ+V+Ind+Prs+Sg1: unnuum
    cuvnuđ+V+Ind+Prs+Sg1: cuvnuum
    skappuđ+V+Ind+Prs+Sg1: skappuum
    lappuđ+V+Ind+Prs+Sg1: lappuum
    skippuđ+V+Ind+Prs+Sg1: skippuum
    staaruđ+V+Ind+Prs+Sg1: staaruum
    morruđ+V+Ind+Prs+Sg1: morruum
    surruđ+V+Ind+Prs+Sg1: surruum
    kupsuđ+V+Ind+Prs+Sg1: kupsuum
    passuđ+V+Ind+Prs+Sg1: passuum
    kessuđ+V+Ind+Prs+Sg1: kessuum
    possuđ+V+Ind+Prs+Sg1: possuum
    pussuđ+V+Ind+Prs+Sg1: pussuum
    rahtuđ+V+Ind+Prs+Sg1: rahtuum
    kihtuđ+V+Ind+Prs+Sg1: kihtuum
    lohtuđ+V+Ind+Prs+Sg1: lohtuum
    piähtuđ+V+Ind+Prs+Sg1: piähtuum
    kieptuđ+V+Ind+Prs+Sg1: kieptuum
    estuđ+V+Ind+Prs+Sg1: estuum
    paattuđ+V+Ind+Prs+Sg1: paattuum
    sattuđ+V+Ind+Prs+Sg1: sattuum
    tiettuđ+V+Ind+Prs+Sg1: tiettuum
    pettuđ+V+Ind+Prs+Sg1: pettuum
    ittuđ+V+Ind+Prs+Sg1: ittuum
    paittuđ+V+Ind+Prs+Sg1: paittuum
    suittuđ+V+Ind+Prs+Sg1: suittuum
    pottuđ+V+Ind+Prs+Sg1: pottuum
    njuottuđ+V+Ind+Prs+Sg1: njuottuum
    muottuđ+V+Ind+Prs+Sg1: muottuum
    vuottuđ+V+Ind+Prs+Sg1: vuottuum
    perttuđ+V+Ind+Prs+Sg1: perttuum
    muttuđ+V+Ind+Prs+Sg1: muttuum
    paštuđ+V+Ind+Prs+Sg1: paštuum
    reštuđ+V+Ind+Prs+Sg1: reštuum
    šeštuđ+V+Ind+Prs+Sg1: šeštuum
    luoštuđ+V+Ind+Prs+Sg1: luoštuum
    havvuđ+V+Ind+Prs+Sg1: havvuum
    livvuđ+V+Ind+Prs+Sg1: livvuum
    kuohčuđ+V+Ind+Prs+Sg1: kuohčuum
    tepčuđ+V+Ind+Prs+Sg1: tepčuum
    paččuđ+V+Ind+Prs+Sg1: paččuum
    vuoččuđ+V+Ind+Prs+Sg1: vuoččuum
    kuččuđ+V+Ind+Prs+Sg1: kuččuum
    smijđuđ+V+Ind+Prs+Sg1: smijđuum
    livđuđ+V+Ind+Prs+Sg1: livđuum
    kuođđuđ+V+Ind+Prs+Sg1: kuođđuum
    vakšuđ+V+Ind+Prs+Sg1: vakšuum
    avžuđ+V+Ind+Prs+Sg1: avžuum
    kuáivuđ+V+Ind+Prs+Sg1: kuáivum
    tuáivuđ+V+Ind+Prs+Sg1: tuáivum
    káivuđ+V+Ind+Prs+Sg1: kááivum
    láivuđ+V+Ind+Prs+Sg1: lááivum
    ráivuđ+V+Ind+Prs+Sg1: rááivum
    siäivuđ+V+Ind+Prs+Sg1: siäivum
    tuálvuđ+V+Ind+Prs+Sg1: tolvum
    tuálvuđ+V+Ind+Prs+Sg1: tuálvum
    válvuđ+V+Ind+Prs+Sg1: váálvum
    suárvuđ+V+Ind+Prs+Sg1: suárvum
    čuárvuđ+V+Ind+Prs+Sg1: čuárvum
    hárvuđ+V+Ind+Prs+Sg1: háárvum
    čárvuđ+V+Ind+Prs+Sg1: čáárvum
    uáhuđ+V+Ind+Prs+Sg1: uávum
    cuáhuđ+V+Ind+Prs+Sg1: cuávum
    suáhuđ+V+Ind+Prs+Sg1: suávum
    suávvuđ+V+Ind+Prs+Sg1: suávum
    tuáppuđ+V+Ind+Prs+Sg1: tuávum
    čuávvuđ+V+Ind+Prs+Sg1: čuávum
    háávvuđ+V+Ind+Prs+Sg1: háávum
    kááhuđ+V+Ind+Prs+Sg1: káávum
    lááppuđ+V+Ind+Prs+Sg1: láávum
    láávvuđ+V+Ind+Prs+Sg1: láávum
    rááhuđ+V+Ind+Prs+Sg1: ráávum
    rááppuđ+V+Ind+Prs+Sg1: ráávum
    ciävvuđ+V+Ind+Prs+Sg1: ciävum
    kiävvuđ+V+Ind+Prs+Sg1: kiävum
    liävvuđ+V+Ind+Prs+Sg1: liävum
    niävvuđ+V+Ind+Prs+Sg1: niävum
    piähuđ+V+Ind+Prs+Sg1: piävum
    siähuđ+V+Ind+Prs+Sg1: siävum
    siävvuđ+V+Ind+Prs+Sg1: siävum
    čiävvuđ+V+Ind+Prs+Sg1: čiävum
    niävzuđ+V+Ind+Prs+Sg1: niävzum
    kiäzzuđ+V+Ind+Prs+Sg1: kiäzum
    riäpčuđ+V+Ind+Prs+Sg1: riäpčum
    skuárččuđ+V+Ind+Prs+Sg1: skuárčum
    hárččuđ+V+Ind+Prs+Sg1: háárčum
    skuárččuđ+V+Ind+Prs+Sg1: skorččum
    tiäbđuđ+V+Ind+Prs+Sg1: tiäbđum
    áiđuđ+V+Ind+Prs+Sg1: ááiđum
    páiđuđ+V+Ind+Prs+Sg1: pááiđum
    kuáttuđ+V+Ind+Prs+Sg1: kuáđum
    puáđđuđ+V+Ind+Prs+Sg1: puáđum
    nááđđuđ+V+Ind+Prs+Sg1: nááđum
    kuárŋuđ+V+Ind+Prs+Sg1: kuárŋum
    jiäŋŋuđ+V+Ind+Prs+Sg1: jiäŋum
    tuálššuđ+V+Ind+Prs+Sg1: tuálšum
    tuárššuđ+V+Ind+Prs+Sg1: tuáršum
    kuáššuđ+V+Ind+Prs+Sg1: kuášum
    njiäššuđ+V+Ind+Prs+Sg1: njiäšum
    tiäbžuđ+V+Ind+Prs+Sg1: tiäbžum
    káržuđ+V+Ind+Prs+Sg1: kááržum
    uážžuđ+V+Ind+Prs+Sg1: uážum
    čuážžuđ+V+Ind+Prs+Sg1: čuážum
    pážžuđ+V+Ind+Prs+Sg1: páážum
    lávluđ+V+Ind+Prs+Sg3: lávlu
    uážžuđ+V+Ind+Prs+Sg3: skeŋkkân
    silluđ+V+Ind+Prs+Sg3: silo
    ubbuđ+V+Ind+Prs+Sg3: obboo
    ubbuđ+V+Ind+Prs+Sg3: ubboo
    tuoibuđ+V+Ind+Prs+Sg3: tuáiboo
    piccuđ+V+Ind+Prs+Sg3: piccoo
    čuoccuđ+V+Ind+Prs+Sg3: čuáccoo
    nobduđ+V+Ind+Prs+Sg3: nabdoo
    tubduđ+V+Ind+Prs+Sg3: tobdoo
    kudduđ+V+Ind+Prs+Sg3: koddoo
    sudduđ+V+Ind+Prs+Sg3: suddoo
    vedduđ+V+Ind+Prs+Sg3: viäddoo
    ilduđ+V+Ind+Prs+Sg3: ildoo
    čuolduđ+V+Ind+Prs+Sg3: čuáldoo
    valduđ+V+Ind+Prs+Sg3: váldoo
    irduđ+V+Ind+Prs+Sg3: irdoo
    harduđ+V+Ind+Prs+Sg3: hárdoo
    sorduđ+V+Ind+Prs+Sg3: suárdoo
    havduđ+V+Ind+Prs+Sg3: hávdoo
    čovduđ+V+Ind+Prs+Sg3: čuávdoo
    rievduđ+V+Ind+Prs+Sg3: riävdoo
    tevduđ+V+Ind+Prs+Sg3: tiävdoo
    stagguđ+V+Ind+Prs+Sg3: stággoo
    čogguđ+V+Ind+Prs+Sg3: čuággoo
    piegguđ+V+Ind+Prs+Sg3: piäggoo
    purguđ+V+Ind+Prs+Sg3: porgoo
    jođguđ+V+Ind+Prs+Sg3: juáđgoo
    reŋguđ+V+Ind+Prs+Sg3: riäŋgoo
    kohhuđ+V+Ind+Prs+Sg3: kahhoo
    nuhhuđ+V+Ind+Prs+Sg3: nohhoo
    čiehhuđ+V+Ind+Prs+Sg3: čiähhoo
    toijuđ+V+Ind+Prs+Sg3: tuáijoo
    tuoijuđ+V+Ind+Prs+Sg3: tuáijoo
    šinnjuđ+V+Ind+Prs+Sg3: šinnjoo
    punnjuđ+V+Ind+Prs+Sg3: ponnjoo
    ávjuđ+V+Ind+Prs+Sg3: ávjoo
    vavjuđ+V+Ind+Prs+Sg3: vávjoo
    vihkuđ+V+Ind+Prs+Sg3: vihkoo
    tulkkuđ+V+Ind+Prs+Sg3: tulkkoo
    merkkuđ+V+Ind+Prs+Sg3: miärkkoo
    lukkuđ+V+Ind+Prs+Sg3: lukkoo
    lakkuđ+V+Ind+Prs+Sg3: lákkoo
    makkuđ+V+Ind+Prs+Sg3: mákkoo
    čoskuđ+V+Ind+Prs+Sg3: časkoo
    ratkuđ+V+Ind+Prs+Sg3: rátkoo
    jotkuđ+V+Ind+Prs+Sg3: juátkoo
    silluđ+V+Ind+Prs+Sg3: silloo
    kulluđ+V+Ind+Prs+Sg3: kulloo
    nuolluđ+V+Ind+Prs+Sg3: nuálloo
    čaalluđ+V+Ind+Prs+Sg3: čálloo
    liävluđ+V+Ind+Prs+Sg3: liävloo
    kolmuđ+V+Ind+Prs+Sg3: kalmoo
    čuolmuđ+V+Ind+Prs+Sg3: čuálmoo
    rammuđ+V+Ind+Prs+Sg3: rámmoo
    semmuđ+V+Ind+Prs+Sg3: siämmoo
    oinuđ+V+Ind+Prs+Sg3: uáinoo
    onnuđ+V+Ind+Prs+Sg3: annoo
    vonnuđ+V+Ind+Prs+Sg3: vannoo
    čonnuđ+V+Ind+Prs+Sg3: čannoo
    unnuđ+V+Ind+Prs+Sg3: unnoo
    kavnuđ+V+Ind+Prs+Sg3: kávnoo
    lappuđ+V+Ind+Prs+Sg3: láppoo
    sáppuđ+V+Ind+Prs+Sg3: sáppoo
    surruđ+V+Ind+Prs+Sg3: sorroo
    morruđ+V+Ind+Prs+Sg3: muárroo
    tuorruđ+V+Ind+Prs+Sg3: tuárroo
    staaruđ+V+Ind+Prs+Sg3: stáároo
    maksuđ+V+Ind+Prs+Sg3: máksoo
    kupsuđ+V+Ind+Prs+Sg3: kopsoo
    possuđ+V+Ind+Prs+Sg3: passoo
    passuđ+V+Ind+Prs+Sg3: pássoo
    kiessuđ+V+Ind+Prs+Sg3: kiässoo
    kessuđ+V+Ind+Prs+Sg3: kiässoo
    lohtuđ+V+Ind+Prs+Sg3: lahtoo
    čihtuđ+V+Ind+Prs+Sg3: čihtoo
    rahtuđ+V+Ind+Prs+Sg3: ráhtoo
    justuđ+V+Ind+Prs+Sg3: justoo
    kuostuđ+V+Ind+Prs+Sg3: kuástoo
    estuđ+V+Ind+Prs+Sg3: iästoo
    mestuđ+V+Ind+Prs+Sg3: miästoo
    ittuđ+V+Ind+Prs+Sg3: ittoo
    suittuđ+V+Ind+Prs+Sg3: suittoo
    paittuđ+V+Ind+Prs+Sg3: páittoo
    karttuđ+V+Ind+Prs+Sg3: kárttoo
    perttuđ+V+Ind+Prs+Sg3: piärttoo
    muttuđ+V+Ind+Prs+Sg3: muttoo
    kevttuđ+V+Ind+Prs+Sg3: kiävttoo
    sattuđ+V+Ind+Prs+Sg3: sáttoo
    muottuđ+V+Ind+Prs+Sg3: muáttoo
    pottuđ+V+Ind+Prs+Sg3: puáttoo
    vuottuđ+V+Ind+Prs+Sg3: vuáttoo
    tiettuđ+V+Ind+Prs+Sg3: tiättoo
    paštuđ+V+Ind+Prs+Sg3: páštoo
    luoštuđ+V+Ind+Prs+Sg3: luáštoo
    reštuđ+V+Ind+Prs+Sg3: riäštoo
    šeštuđ+V+Ind+Prs+Sg3: šiäštoo
    havvuđ+V+Ind+Prs+Sg3: hávvoo
    repčuđ+V+Ind+Prs+Sg3: riäpčoo
    tepčuđ+V+Ind+Prs+Sg3: tiäpčoo
    kuččuđ+V+Ind+Prs+Sg3: koččoo
    paččuđ+V+Ind+Prs+Sg3: páččoo
    veeđđuđ+V+Ind+Prs+Sg3: viäđđoo
    vakšuđ+V+Ind+Prs+Sg3: vákšoo
    uážžuđ+V+Ind+Prs+Sg3: šielâst
    tágguđ+V+Ind+Prs+Sg3: tággu
    špiäiguđ+V+Ind+Prs+Sg3: špiäigu
    viäiguđ+V+Ind+Prs+Sg3: viäigu
    čiärguđ+V+Ind+Prs+Sg3: čiärgu
    vuáhuđ+V+Ind+Prs+Sg3: vuáhu
    rááhuđ+V+Ind+Prs+Sg3: rááhu
    tuárjuđ+V+Ind+Prs+Sg3: tuárju
    muáijuđ+V+Ind+Prs+Sg3: muáju
    vuáijuđ+V+Ind+Prs+Sg3: vuáju
    tááijuđ+V+Ind+Prs+Sg3: tááju
    siäijuđ+V+Ind+Prs+Sg3: siäju
    pávkkuđ+V+Ind+Prs+Sg3: pávkku
    tuákkuđ+V+Ind+Prs+Sg3: tuákku
    šiälluđ+V+Ind+Prs+Sg3: šiälu
    njuámmuđ+V+Ind+Prs+Sg3: njuámu
    šliämmuđ+V+Ind+Prs+Sg3: šliämu
    šliäđmuđ+V+Ind+Prs+Sg3: šliäđmu
    sávnuđ+V+Ind+Prs+Sg3: sávnu
    ruánnuđ+V+Ind+Prs+Sg3: ruánu
    háánnuđ+V+Ind+Prs+Sg3: háánu
    váánnuđ+V+Ind+Prs+Sg3: váánu
    tiännuđ+V+Ind+Prs+Sg3: tiänu
    skiärruđ+V+Ind+Prs+Sg3: skiärru
    smiärruđ+V+Ind+Prs+Sg3: smiäru
    čiärruđ+V+Ind+Prs+Sg3: čiäru
    vuáisuđ+V+Ind+Prs+Sg3: vuáisu
    ruássuđ+V+Ind+Prs+Sg3: ruásu
    kuástuđ+V+Ind+Prs+Sg3: kuostuu
    suárvuđ+V+Ind+Prt+Pl3: sorvuu
    šuávvuđ+V+Ind+Prs+Sg3: šuávvu
    šuávvuđ+V+Ind+Prs+Sg3: šuávu
    háávvuđ+V+Ind+Prs+Sg3: háávu
    skáávvuđ+V+Ind+Prs+Sg3: skáávu
    vuáččuđ+V+Ind+Prs+Sg3: vuáču
    skááččuđ+V+Ind+Prs+Sg3: skááču
    njuáđđuđ+V+Ind+Prs+Sg3: njuáđu
    liäđđuđ+V+Ind+Prs+Sg3: liäđu
    siäđđuđ+V+Ind+Prs+Sg3: siäđu
    jiäŋŋuđ+V+Ind+Prs+Sg3: jiäŋu
    rážžuđ+V+Ind+Prs+Sg3: rážžu
    vuážžuđ+V+Ind+Prs+Sg3: vuážžu
    uážžuđ+V+Ind+Prs+Sg3: áigá
